【裁判字號】    97,交訴,28
【裁判日期】    970506
【裁判案由】    公共危險
【裁判全文】
臺灣臺南地方法院刑事判決              97年度交訴字第28號
公  訴  人  臺灣臺南地方法院檢察署檢察官
被      告  甲○○
上列被告因公共危險案件，經檢察官提起公訴（97年度偵字第19
76號），本院依簡式審判程序判決如下：
    主  文
甲○○服用酒類，不能安全駕駛動力交通工具而駕駛，處有期徒
刑參月；又駕駛動力交通工具肇事，致人傷而逃逸，處有期徒刑
陸月。應執行有期徒刑捌月。
    事  實
一、甲○○於民國97年1月20日20時許，在位於臺南市○○區○
    ○街友人住處飲用酒類後，明知其控制力及注意力均已達無
    法安全駕駛動力交通工具之程度，詎仍不顧大眾行車之公共
    安全，於同日22時許酒後騎乘車牌GB5-081號重型機車欲返
    回住處，於同日22時50分許，由北往南行至臺南市○○路○
    段206號前，其本應注意酒後不得駕車，及車前狀況，隨時
    採取必要之安全措施，而依當時天候晴朗、夜間有照明（起
    訴書誤載為日間視距良好）、柏油路面乾燥無缺陷、視距良
    好，客觀上並無不能注意之情事，竟疏未注意，貿然前行，
    適有行人丙○○沿西門路三段由南往北逆向行走至上開地點
    ，甲○○見狀閃避不及，因而撞及丙○○，致丙○○受有右
    額血腫挫傷及右眼結膜下出血等傷害（過失傷害部分未據告
    訴）。詎甲○○於肇事後，非但未下車察看丙○○之傷勢，
    亦未報警求援，即基於肇事逃逸之犯意，駕車逃離現場，嗣
    因甲○○於同日23時50分許，在臺南市○○路與海安路之交
    岔路口，經警攔查並測得其呼氣之酒精濃度為每公升0.90毫
    克後，始知上情。
二、案經台南市警察局第五分局報告臺灣臺南地方法院檢察署檢
    察官偵查起訴。
    理  由
一、本件係經被告甲○○於本院審理時為有罪之表示，而經本院
    裁定以簡式審判程序加以審理，依刑事訴訟法第273條之2、
    第159條第2項之規定，不適用傳聞法則有關限制證據能力之
    相關規定，合先敘明。
二、訊據被告對於上揭事實均坦承不諱，核與證人即被害人丙○
    ○、目擊證人郭偉仁於警詢中陳述之情節相符，並有道路交
    通事故現場圖、道路交通事故調查報告表(一)、(二)、交通事故
    紀錄表、交通事故現場勘驗圖、行政院衛生署臺南醫院97年
    1月21日診斷證明書各1份，以及現場照片10幀等資料附卷可
    稽，且查：
  (一)刑法第185條之3規定所稱之「不能安全駕駛」，係屬抽象危
    險犯，並不以發生具體危險為必要，對於飲酒後呼氣酒精濃
    度已達每公升0.55毫克（0.55MG\L）以上，肇事率為一般正
    常人之10倍，認為已達不能安全駕車之標準，此業經法務部
    88年5月18日以法88檢字第001669號函公告週知。是依97年1
    月20日23 時50分許對被告實施呼氣酒精濃度檢驗之結果為
    每公升0.90 毫克，則以上開吐氣酒精濃度每小時消退率之
    平均值即每公升0.08毫克為標準，回推計算1小時50分前即
    被告於97年1月20日22時許飲酒後開始騎車行駛之時，其當
    時之吐氣酒精濃度應已達每公升1.046毫克【計算式：每公
    升0.90毫克＋推算消退之呼氣酒精濃度每公升0.146毫克（
    每公升0.08毫克×1小時＋每公升0.08毫克×50／60＝每公
    升0.146毫克）＝每公升1.046毫克】，足認被告於騎車行駛
    之時，已達酒後無法安全駕駛交通工具之狀態。
  (二)按車輛駕駛人飲用酒類後其吐氣所含酒精濃度超過每公升零
    點二五毫克以上者，不得駕車；且汽車行駛時，駕駛人應注
    意車前狀況，並隨時採取必要之安全措施；道路交通安全規
    則第114條第2款、第94條第3項分別訂有明文。被告曾考領
    有普通小型車駕駛執照，有卷附證號查詢汽車駕駛人資料可
    憑，對於上開規定，自不得諉稱不知，其駕車行駛時，即應
    確實注意遵守上開規定謹慎駕駛。而當時天候晴、夜間有照
    明設施、柏油路面乾燥無缺陷、無障礙物、視距良好，客觀
    上並無不能注意之情事，然被告竟仍疏不注意，於飲酒後已
    達無法安全駕駛交通工具之狀態，猶仍騎乘車牌GB5-081號
    重型機車，復因不勝酒力致未注意前方之逆向行走之行人丙
    ○○因而發生本件車禍，致被害人丙○○受有右額血腫挫傷
    及右眼結膜下出血等傷害，並於已知悉被害人丙○○可能受
    傷之情況下，不僅未將被害人丙○○送醫，或留在現場與被
    害人丙○○處理善後事宜，且未報警前來處理，即駕車逕自
    逃離現場，從而，本件事證已甚明確，被告之酒後駕車及駕
    車肇事逃逸等公共危險犯行，堪以認定
三、核被告所為，係犯刑法第185之3之服用酒類，不能安全駕駛
    動力交通工具而駕駛罪，以及同法第185條之4之駕駛動力交
    通工具肇事致人於傷而逃逸罪。被告所犯上開二罪，行為互
    殊，應分論併罰。
四、爰審酌被告於飲酒後，已處於無法安全駕駛之狀況下，仍騎
    乘重型機車行駛於道路，漠視輕忽公眾交通之安全，且於肇
    事後復未協助救護、旋即逃逸，罔顧他人生命、身體之安全
    ，惡性非輕，然念其尚知坦承犯行，犯後態度堪認良好，且
    被害人丙○○於警詢時陳稱因受傷情形無大礙，不對被告提
    出告訴等語等一切情狀，分別量處如主文所示之刑，並定其
    應執行刑。
據上論斷，應依刑事訴訟法第273條之1第1項、第299條第1項前
段，刑法第185條之3、第185條之4，刑法施行法第1條之1第1項
、第2項前段，判決如主文。
本案經檢察官乙○○到庭執行職務。
中    華    民    國    97    年    5     月    6     日
                      交通法庭  法  官  陳淑勤
以上正本證明與原本無異。
如不服本判決應於收受本判決後10日內向本院提出上訴書狀，並
應敘述具體理由。如未敘述上訴理由者，應於上訴期間屆滿後20
日內向本院補提理由書狀（均須按他造當事人之人數附繕本）「
切勿逕送上級法院」。
                                書記官  陳金堂
中    華    民    國    97    年    5     月    6     日
附錄本案論罪科刑法條全文：
刑法第185條之3：
服用毒品、麻醉藥品、酒類或其他相類之物，不能安全駕駛動力
交通工具而駕駛者，處一年以下有期徒刑、拘役或三萬元以下罰
金。
刑法第185條之4：
駕駛動力交通工具肇事，致人死傷而逃逸者，處6月以上5年以下
有期徒刑。


司法院資訊處製作；財團法人民間司法改革基金會備份。
